臺灣基隆地方法院小額民事判決
110年度基小字第1587號
原      告  翁藝諼  
訴訟代理人  羅永竣  
被      告  胡逸旻  


上列當事人間請求損害賠償事件，本院於民國110年9月9日言詞
辯論終結，判決如下：
    主      文
被告應給付原告新臺幣參萬肆仟柒佰元，及自民國一百一十年五
月二十日起至清償日止，按週年利率百分之五計算之利息。
訴訟費用新臺幣壹仟元由被告負擔。
本判決得假執行；但被告如以新臺幣參萬肆仟柒佰元預供擔保，
得免為假執行。
    事實及理由
一、原告起訴主張：訴外人杜易珊將原告所有車牌號碼000-0000
    號自用小貨車（下稱系爭汽車）停於基隆市○○路0號前，於
    民國109年11月13日上午6時3分許打開駕駛座車門返回駕駛
    座時，被告騎乘車牌號碼000-000號普通重型機車（下稱系
    爭機車），因未注意車前狀況，撞擊正打開之系爭汽車車門
    ，原告支出修理費用新臺幣（下同）34,700元，為此依民法
    第184條第1項前段、第2項、第191條之2規定，請求被告負
    損害賠償責任等語。並聲明：㈠被告應給付原告34,700元，
    及自起訴狀繕本送達翌日起至清償日止，按週年利率5%計算
    之利息。㈡願供擔保請准宣告假執行。
二、被告抗辯略以：系爭汽車違規併排停車，且開啟車門卸貨，
    被告已注意車前狀況並開啟遠光燈，但沒有看到系爭汽車打
    開車門，系爭汽車為肇事原因，應自行負擔修理費用等語。
    並答辯聲明：原告之訴駁回。
三、經查，被告於109年11月13日6時3分許，騎乘系爭機車行經
    基隆市○○路0號前，碰撞開啟之系爭汽車駕駛座車門，致車
    門無法關閉，原告支出修理費用34,700元等事實，業據原告
    提出基隆市警察局道路交通事故當事人登記聯單、林記汽車
    修理廠估價單、系爭汽車行車執照、車損照片等件為證，並
    經本院職權向基隆市警察局第二分局調閱本件事故資料查明
    屬實，有基隆市警察局第二分局110年5月13日基警二分五字
    第1100207030號函檢附員警工作紀錄簿、A3類道路交通事故
    調查報告表附卷可憑，且為被告所不爭執，堪信為真實。至
    原告主張被告因過失致系爭汽車受損，應負損害賠償責任，
    為被告所否認，並以前詞置辯，本院判斷如下：
　㈠按汽車行駛時，駕駛人應注意車前狀況及兩車並行之間隔，
    並隨時採取必要之安全措施，道路交通安全規則第94條第3
    項前段定有明文。次按因故意或過失，不法侵害他人之權利
    者，負損害賠償責任；汽車、機車或其他非依軌道行駛之動
    力車輛，在使用中加損害於他人者，駕駛人應賠償因此所生
    之損害，但於防止損害之發生，已盡相當之注意者，不在此
    限；民法第184條第1項前段、第191條之2亦均有規定。被告
    於上開時間、地點騎乘系爭機車，碰撞系爭汽車駕駛座車門
    ，足見被告未注意車前狀況，才會撞上打開車門停放在路邊
    之系爭汽車，對本件事故之發生自有過失，被告復未舉證證
    明其對於防止損害之發生，已盡相當之注意，且系爭汽車駕
    駛座車門確因本件事故受損，被告之過失行為與系爭汽車受
    損結果間有相當因果關係，應負侵權行為損害賠償責任。被
    告雖辯稱系爭汽車違規併排停車開啟車門卸貨，被告才會撞
    上云云，為原告所否認，查員警工作紀錄簿及A3類道路交通
    事故調查報告表記載：第一當事人杜易珊將系爭汽車打開車
    門停放於路邊時遭後方直行之第二當事人胡逸旻騎乘之系爭
    機車因未注意車前狀況而撞上，造成第一當事人左前側車門
    無法關上，第二當事人車前方擦傷，雙方無人受傷，且雙方
    決定自行處理等情，並經杜易珊及被告在A3類道路交通事故
    調查報告表簽名，足見杜易珊並非突然開關車門，則就系爭
    汽車停在路邊並開啟駕駛座車門之情狀，自當為被告所能注
    意並為預防或應變措施，然其疏未注意，自後撞擊系爭汽車
    駕駛座車門，自已違反道路交通安全規則第94條第3項前段
    規定而有過失甚明，參以警察並未製作本件事故現場圖或拍
    攝現場照片，難認杜易珊有違規併排停車開啟車門卸貨之過
    失，被告所辯，並不足採。
　㈡另按負損害賠償責任者，除法律另有規定或契約另有訂定外
    ，應回復他方損害發生前之原狀；第1項情形，債權人得請
    求支付回復原狀所必要之費用，以代回復原狀，民法第213
    條第1項、第3項定有明文。原告主張系爭汽車之必要修繕費
    用為34,700元，業據原告提出與其所述相符之估價單為證，
    並為被告所不爭執，堪信為真實。又系爭汽車所使用之修繕
    材料，均係附屬零件，其本身不具獨立價值，目的僅係排除
    車輛受損情形以回復整體效用，並不因此而增加市場上之交
    易價值，原告亦不同意計算折舊，自不生「材料應予折舊」
    之問題，附此敘明。
四、綜上所述，原告依侵權行為之法律關係，請求被告給付34,7
    00元，及自起訴狀繕本送達翌日即自110年5月20日起至清償
    日止，按週年利率5%計算之利息，為有理由，應予准許。
五、本件係適用小額訴訟程序所為被告敗訴之判決，依民事訴訟
    法第436條之20規定，應依職權宣告假執行，併依同法第436
    條之23準用同法第436條第2項，再準用同法第392條第2項規
    定，酌情宣告被告預供相當之擔保金額後得免為假執行。
六、本件第一審裁判費為1,000元，此外別無其他費用支出，訴
    訟費用應由敗訴的被告負擔。
七、結論：本件原告之訴為有理由，依民事訴訟法第436條之19
    第1項、第436條之20、第436條之23、第436條第2項、第78
    條、第392條第2項，判決如主文。
中　　華　　民　　國　　110 　年　　9 　　月　　23　　日
　　　　          基隆簡易庭法　官　陳湘琳
以上正本係照原本作成。　　　　　　　　　   
對於本件判決如有不服，應於收受送達後20日內向本院提出上訴
書狀，上訴於本院合議庭，並按他造當事人之人數附具繕本。
當事人之上訴，非以判決違背法令為理由不得為之，上訴狀應記
載上訴理由，表明下列各款事項：
㈠原判決所違背之法令及其具體內容。
㈡依訴訟資料可認為原判決有違背法令之具體事實。　　
中　　華　　民　　國　　110 　年　　9 　　月　　23　　日
                        書記官　林亭如